臺灣臺北地方法院刑事判決　　　　　　　100年度易字第590號
公　訴　人　臺灣臺北地方法院檢察署檢察官
被　　　告　張文海
上列被告因違反毒品危害防制條例案件，經檢察官提起公訴（10
0年度毒偵字第451號），本院判決如下：
    主  文
張文海施用第二級毒品，處有期徒刑肆月，如易科罰金，以新臺
幣壹仟元折算壹日。
    事實及理由
一、張文海前於民國九十四年間，因施用毒品案件，經本院以九
    十四年度毒聲字第二七號以裁定送觀察、勒戒後，再經本院
    以九十四年度毒聲字第五五九號裁定強制戒治，於九十五年
    四月二十五日因停止戒治之處分執行完畢釋放出所，並由臺
    灣臺北地方法院檢察署檢察官於同年六月十九日以九十五年
    度戒毒偵字第七○號為不起訴處分確定；又於九十九年間，
    因施用第二級毒品案件，經本院以九十九年度簡字第六○一
    號判決判處有期徒刑三月確定；再於九十九年間因施用第二
    級毒品案件，經本院以九十九年度簡字第三八六四號判決判
    處有期徒刑四月確定（未構成累犯）。猶不思戒除惡習，於
    強制戒治執行完畢釋放後五年內，基於施用第二級毒品之犯
    意，於九十九年十一月二十一日晚間七、八時許，在其位於
    臺北市○○區○○路四段一○七巷一九號三樓住處內，以將
    第二級毒品甲基安非他命置入玻璃球內燃燒吸煙之方式，施
    用第二級毒品甲基安非他命一次，嗣因警方調查他案，張文
    海於調查時同意採尿送驗，結果呈甲基安非他命陽性反應，
    始悉上情而查獲。
二、案經臺北市政府警察局文山第一分局報請臺灣臺北地方法院
    檢察署檢察官偵查起訴。
    事  實
一、按傳聞法則之重要理論依據，在於傳聞證據未經當事人之反
    對詰問予以核實，乃予排斥，惟若當事人已放棄對原供述人
    之反對詰問權，於法院審判時表明同意該等傳聞證據可作為
    證據，基於證據資料愈豐富，愈有助於真實發現之理念，並
    貫徹刑事訴訟法修法加重當事人進行主義之精神，確認當事
    人對於證據能力有處分權之制度，傳聞證據經當事人同意做
    為證據，法院認為適當者，亦得為證據。另當事人於調查證
    據時，對於傳聞證據表示「沒有意見」，而未於言詞辯論終
    結前聲明異議，應視為已有將該等傳聞證據採為證據之同意
    ，此刑事訴訟法第一百五十九條之五定有明文。本案被告張
    文海於本院審理程序中已表示對卷內人證、書證、物證之證
    據能力均無意見，本院審理時，被告對被告以外之人於審判
    外之陳述之證據能力並未表示意見，迄本院言詞辯論終結前
    ，被告亦未爭執本案證據之證據能力，依刑事訴訟法第一百
    五十九條之五第二項之規定，應視為被告已同意本案相關之
    傳聞證據均可做為證據，本院斟酌本案卷內之證據並非非法
    取得，亦無證明力明顯過低之情形，且經本院於審判期日依
    法進行證據之調查、辯論，被告於訴訟上之程序權，已受保
    障，前揭各該證據，均得採為證據。
二、上揭犯罪事實，業據被告於本院審理時坦承不諱（見本院卷
    第一六頁背面、第一八頁），經核與被告為警查獲後，經警
    採集其尿液檢體送驗結果，呈甲基安非他命之陽性反應相符
    ，此有臺北市政府警察局偵辦毒品案件尿液檢體委驗單、台
    灣尖端先進生技醫藥股份有限公司九十九年十二月八日濫用
    藥物檢驗報告在卷可稽（見臺灣臺北地方法院檢察署一百年
    度毒偵字四五一號卷第五頁、第七頁），此為鑑定機關本於
    專業知識及以精密儀器測試後所得之結論，自可憑信。故被
    告自白其於前揭時地施用甲基安非他命之供述，應與事實相
    符，而堪採信。又被告曾於九十四年間因施用毒品案件，經
    本院以九十四年度毒聲字第二七號以裁定送觀察、勒戒後，
    再經本院以九十四年度毒聲字第五五九號裁定強制戒治，於
    九十五年四月二十五日因停止戒治之處分執行完畢釋放出所
    ，並由臺灣臺北地方法院檢察署檢察官於同年六月十九日以
    九十五年度戒毒偵字第七○號為不起訴處分確定；又於九十
    九年間因施用第二級毒品案件，經本院以九十九年度簡字第
    六○一號判決判處有期徒刑三月確定；再於九十九年間因施
    用第二級毒品案件，經本院以九十九年度簡字第三八六四號
    判決判處有期徒刑四月確定等情，有臺灣高等法院被告全國
    前案紀錄表一份附卷足憑，故被告於前開強制戒治執行完畢
    釋放後五年內，再次施用甲基安非他命之犯行事證明確，堪
    以認定，應予依法論科。
三、查甲基安非他命係屬毒品危害防制條例所定之第二級毒品。
    是核被告所為，係犯毒品危害防制條例第十條第二項之施用
    第二級毒品罪。其持有第二級毒品甲基安非他命之低度行為
    ，為施用之高度行為所吸收，不另論罪。爰審酌被告經觀察
    、勒戒及強制戒治處分後，已再次施用毒品，猶不知有所警
    惕而稍斂其行，復再度施用毒品，足見其陷溺已深，惟因施
    用毒品僅係戕害其自己身心並無加害他人，兼衡其犯罪後坦
    承犯行、態度尚稱良好等一切情狀，量處如主文所示之刑，
    並諭知易科罰金之折算標準，以示懲戒。
據上論斷，應依刑事訴訟法第二百九十九條第一項前段，毒品危
害防制條例第十條第二項，刑法第十一條前段、第四十一條第一
項前段，判決如主文。
本案經檢察官文家倩到庭執行職務。
中    華    民    國   100    年    3     月    29    日
                  刑事第十八庭  法  官  林玉蕙
以上正本證明與原本無異。
如不服本判決應於收受送達後10日內向本院提出上訴書狀，並應
敘述具體理由；其未敘述上訴理由者，應於上訴期間屆滿後20日
內向本院補提理由書（均須按他造當事人之人數附繕）「切勿逕
送上級法院」。
                                書記官  陳怡君
中    華    民    國   100    年    3     月    29    日
附錄本案論罪科刑法條
毒品危害防制條例第10條
施用第一級毒品者，處 6 月以上 5 年以下有期徒刑。
施用第二級毒品者，處 3 年以下有期徒刑。